【裁判字號】    97,上易,546
【裁判日期】    970507
【裁判案由】    毒品危害防制條例
【裁判全文】
臺灣高等法院刑事判決                 97年度上易字第546號
上  訴  人
即  被  告  甲○○
上列上訴人因毒品危害防制條例案件，不服臺灣臺北地方法院96
年度易字第3065號，中華民國97年1月21日第一審判決（起訴案
號：臺灣臺北地方法院檢察署96年度偵字第22456號），提起上
訴，本院判決如下：
    主  文
上訴駁回。
    事實及理由
一、本案經本院審理結果，認第一審以上訴人即被告甲○○犯
    毒品危害防制條例第11條第1項之持有第一級毒品罪，判處
    有期徒刑1年，認事用法及量刑均無不當，應予維持，並引
    用第一審判決書記載之事實、證據及理由（如附件）。
二、被告上訴意旨略以：伊於95年8月7日施用第一級毒品，已裁
    定強制戒治，本案不應再判處徒刑云云。惟查本案被告係於
    96年1月31日持有第一級毒品，而前案則係施用第一級毒品
    ，兩案罪名不同，自無前案裁定強制戒治，本案不得判處徒
    刑之理。是被告上訴，為無理由，應予駁回。
據上論斷，應依刑事訴訟法第373條、第368條，判決如主文。
本案經檢察官姜貴昌到庭執行職務。
中    華    民    國    97    年    5    月    7    日
                  刑事第十八庭審判長法  官  吳鴻章
                                    法  官  段景榕
                                    法  官  周政達
以上正本證明與原本無異。
不得上訴。
                                    書記官  魏淑娟
中    華    民    國    97    年    5     月    8     日
附錄本案論罪科刑法條全文
毒品危害防制條例第11條
持有第一級毒品者，處 3 年以下有期徒刑、拘役或新臺幣 5 萬
元以下罰金。
持有第二級毒品者，處 2 年以下有期徒刑、拘役或新臺幣 3 萬
元以下罰金。
持有專供製造或施用第一、二級毒品之器具者，處 1 年以下有期
徒刑、拘役或新臺幣 1 萬元以下罰金。
持有毒品達一定數量者，加重其刑至二分之一，其標準由行政院
定之。
附件:
臺灣臺北地方法院刑事判決              96年度易字第3065號
公  訴  人  臺灣臺北地方法院檢察署檢察官
被      告  甲○○  男  69歲（民國○○年○○月○○日生）
                    身分證統一編號：Ｚ000000000號
                    住臺北市○○區○○路380巷6弄6號
                    （現於高雄戒治所戒治中）
上列被告因毒品危害防制條例案件，經檢察官提起公訴（96年度
偵字第22456號），於本院準備程序進行中，被告先就被訴事實
為有罪之陳述，經合議庭裁定由受命法官獨任進行簡式審判程序
，判決如下：
    主  文
甲○○持有第一級毒品，累犯，處有期徒刑壹年，減為有期徒刑
陸月，如易科罰金，以新臺幣壹仟元折算壹日。扣案之第一級毒
品海洛因（淨重零點零貳公克）沒收銷燬之。
    事  實
一、甲○○前因施用毒品案件，經臺灣士林地方法院於民國（下
    同）93年6月8日，以93年度易字第250號判決判處有期徒刑5
    月確定，甫於94年6月11日執行完畢，詎猶不知悔悟，明知
    海洛因係毒品危害防制條例第2條第2項第1款所列管之第一
    級毒品，不得非法持有，竟於96年1月31日12時40分，在臺
    北市○○區○○路4段739號前，非法持有第一級毒品海洛因
    1包（淨重0.02公克），而為警當場攔檢查獲，並扣得上開
    毒品。
二、案經臺北市政府警察局中正第一分局報告臺灣臺北地方法院
    檢察署檢察官偵查起訴，於本院準備程序進行中，甲○○先
    就被訴事實為有罪之陳述，經合議庭裁定由受命法官獨任進
    行簡式審判程序。
    理  由
壹、程序部分：
一、本件被告甲○○所犯之罪，其法定刑為7年以下有期徒刑，
    且非死刑、無期徒刑或最輕本刑有期徒刑3年以上之罪，亦
    非高等法院管轄第一審案件，且於準備程序進行中，被告先
    就被訴事實為有罪之陳述，經告知被告簡式審判程序之旨，
    並聽取檢察官、被告之意見後，本院合議庭裁定由受命法官
    進行簡式審判程序，是本件之證據調查，依刑事訴訟法第27
    3條之2規定，不受同法第159條第1項、第161條之2、第161
    條之3、第163條之1及第164條至第170條規定之限制，合先
    敘明。
二、被告於警、偵訊之供述，非出於強暴、脅迫、利誘、詐欺、
    疲勞訊問、違法羈押或其他不正方法取得，依刑事訴訟法第
    156條第1項、第158條之2得採為證據。
三、後列非供述證據，均非違法取得之證據，且或係從事業務之
    人於業務上製作之證明文書、記錄文書，核無顯不可信情況
    ，故依同法第158條之4反面解釋、第159條之4第2款得為證
    據。
貳、實體部分：
一、上開犯罪事實業據被告甲○○坦承不諱，且由其於上開時、
    地為警查獲後，遭扣案之毒品1包（淨重0.02公克）送交鑑
    驗之結果，確含海洛因成分，此有法務部調查局96年2月19
    日調科壹字第09623014120號鑑定書1份在卷可稽（見臺灣臺
    北地方法院檢察署96年度毒偵字第518號卷第49頁），足證
    被告任意性自白與事實相符，事證明確，犯行堪以認定，應
    予依法論科。
二、核被告所為，係犯毒品危害防制條例第11條第1項之持有第
    一級毒品罪。又被告前曾因施用毒品案件，經臺灣士林地方
    法院以93年度易字第250號判決判處有期徒刑5月確定，業於
    94年6月11日執行完畢等情，有臺灣高等法院被告前案紀錄
    表在卷足徵，是被告於前次徒刑之執行完畢後，5年以內故
    意再犯本件有期徒刑以上之罪，為累犯，應依刑法第47條第
    1項規定，加重其刑。爰審酌被告前亦曾違反毒品危害防制
    條例之持有毒品案件，仍再犯本件犯罪，顯見其法治觀念甚
    為薄弱，素行亦屬不佳，但其持有之第一級毒品數量非鉅，
    且事後亦坦承犯行之態度等一切情狀，量處如主文所示之刑
    。
三、另按犯罪在中華民國96年4月24日以前者，除本條例另有規
    定外，有期徒刑、拘役或罰金，減其刑期或金額2分之1，中
    華民國96年罪犯減刑條例第2條第1項第3款定有明文。查本
    件被告上開持有第一級毒品犯行之犯罪時間，係於96年4月
    24日之前，復核無同條例所定不予減刑之情形，茲依上揭規
    定，減其刑期2分之1，併諭知易科罰金之折算標準。
四、又扣案之海洛因1包（淨重0.02公克），係第一級毒品，應
    依毒品危害防制條例第18條第1項前段之規定沒收銷燬之。
五、據上論斷，依刑事訴訟法第284條之1、第273條之1第1項、
    第299條第1項前段，毒品危害防制條例第11條第1項、第18
    條第1項，刑法第11條、第47條第1項、第41條第1項前段，
    刑法施刑法第1條之1，中華民國96年罪犯減刑條例第2條第1
    項第3款、第7條、第9條，判決如主文。
本案經檢察官黃士元到庭執行職務。
中    華    民    國    97    年    1    月    21    日
                  刑事十二庭  法  官  曾正龍


司法院資訊處製作；財團法人民間司法改革基金會備份。
